臺灣新北地方法院民事裁定
111年度消債更字第101號
聲  請  人  田文賓  
代  理  人  許名志律師
上列當事人因消費者債務清理事件聲請更生，本院裁定如下：
    主  文
聲請人應於本裁定送達後14日內補正如附件所示事項，逾期未補
正即駁回其聲請。
    理  由
一、按聲請更生或清算不合程式或不備其他要件者，法院應以裁
    定駁回之，但其情形可以補正者，法院應定期間先命補正，
    消費者債務清理條例第8條定有明文。又按聲請更生或清算
    ，徵收聲請費新臺幣（下同）1,000元，郵務送達費及法院
    人員之差旅費不另徵收。但所需費用超過應徵收之聲請費者
    ，其超過部份，依實支數計算徵收之。前項所需費用及進行
    更生或清算程序之必要費用，法院得酌定相當金額，定期命
    聲請人預納之，逾期未預納者，除別有規定外，法院得駁回
    更生或清算之聲請，此觀同法第6條之規定亦明。
二、查本件聲請人具狀聲請更生，惟未提出前開資料到院，爰定
    期命補正，如逾期未補正，則駁回其聲請。
三、依消費者債務清理條例第6條第3項、第8條但書，裁定如主
    文。
中　　華　　民　　國　　111 　年　　3 　　月　　16　　日
                  民事第一庭  法  官  毛崑山
上為正本係照原本作成。
本件不得抗告。
中　　華　　民　　國　　111 　年　　3 　　月　　16　　日
                              書記官  童淑敏
附件：
一、預納郵務送達費1,720元（按債務人及債權人總人數共4人，
    以每人10份，每份34元計算）。
二、詳細說明聲請人積欠債務之原因，及聲請人有何不能清償債
    務或不能清償之虞之情事，並提出不能清償債務或有不能清
    償之虞之相關證明文件。
三、依聲請人提出之財團法人金融聯合徵信中心當事人綜合信用
    報告回覆書所示，可知聲請人為利達病媒防治科技企業社之
    負責人，故聲請人應說明營業狀況及收入情形，並提出利達
    病媒防治科技企業社於聲請人聲請更生前1日（即民國110年
    12月12日）回溯5年內之每月營業額資料及營利事業所得稅
    申報書及營業人營業稅額申報書，或綜合所得稅申報書、營
    利事業登記資料。又聲請人如於聲請前5年內尚有擔任其他
    公司或營利事業單位之負責人、執行業務股東、董事、經理
    人、清算人、發起人、監察人、檢查人、重整人、重整監督
    人等職務，亦請提出該公司或營利事業單位之營利事業所得
    稅申報書及營業人營業稅額申報書，或綜合所得稅申報書。
四、聲請人聲請前2年（即自108年12月13日起至110年12月13日
    止）之財產變動狀況，包含：
(一)就不動產、動產所為之所有有償（買賣、互易、設定抵押權
    等）、無償（贈與、第三人清償等）行為所生之財產變動；
    倘於該段期間曾經取得或喪失不動產所有權，應詳為標明不
    動產之坐落地號、建號及其取得或出售之對價（買賣契約等
    ）相關資料。
(二)如有終止保險契約，應陳報終止日期、領取解約金數額；如
    曾有以保險契約向保險公司借款，其借款之時間及金額；如
    有變更保險契約之要保人，其變更之時間及變更後之要保人
    姓名。
(三)最近5年內從事國內外股票、期貨、基金或其他金融商品之
    投資交易明細及證明文件。
五、陳報有無雙務契約（含「保險契約」）尚未履行完畢，及有
    無附條件買賣尚未付清價金。
六、財產及收入狀況說明書，應表明至少下列事項，並提出【證
    明文件】：
(一)財產目錄：
　　土地、建築物最新第一類登記謄本（含他項權利部）、動產
    （含名稱、種類、數量）、【聲請人於各金融機構之全部存
    摺及證券集保存摺之「完整全部內頁」影本（須附銀行名稱
    及帳號、完整內頁資料並補登至本裁定送達日之後，勿以帳
    戶餘額查詢結果代替）】、股票（含公司、營利事業統一編
    號、主營業所所在地）、保險單（含以本人及配偶、未成年
    子女、父母為要保人或受益人之人壽保單及儲蓄性、投資性
    保單及該等保單之解約金數額）、事業投資或其他資產在內
    之所有財產，並其性質及所在地；如財產附有擔保權、優先
    權或其他負擔，應一併表明（如抵押權、質權等），並提出
    該等權利之設定契約書。
(二)收入數額：
 1、聲請人目前任職於何處？現平均每月收入為何？並提出聲請
    人自108年12月份起迄今之每月薪資袋或薪資明細單（含本
    俸、佣金、各類獎金、津貼等）、在職證明、薪資入帳存摺
    封面及內頁等證明文件。
 2、聲請人自108年12月份迄今所領取之年金、保險給付、租金
    收入、退休金或退休計畫收支款、各類政府補助金、分居或
    離婚贍養費或其他收入款項在內之所有收入款項數額及相關
    證明文件。
 3、聲請人有無於何公司行號兼職？自何時開始兼職？平均每月
    之兼職收入為何？並請提出相關證明文件（如薪資袋或薪資
    明細單等）。
(三)必要支出數額，含聲請前2年之所有「個人」必要支出數額
    ，且不得僅以概括、籠統方式為之，應詳列具體項目及金額
    製成表冊，並提出相關單據（如發票、收據、繳費證明、轉
    帳存摺內頁等）證明，暨說明下列事項：
 1、聲請人主張目前與2名弟弟田時雨、田福鑫共同居住於租屋
    處，每月支出房屋租金1萬7,000元、市話及網路費1,586元
    、水、電費3,073元、瓦斯費1,335元，並由聲請人及弟弟田
    時雨、田福鑫分別依收入比例3：2：1負擔，故聲請人每月
    需負擔房屋租金8,500元、市話及網路費793元、水、電費1,
    537元、瓦斯費668元等語，請說明聲請人之2名弟弟田時雨
    、田福鑫目前任職於何處？平均每月收入為何？並請提出
　　最新之房屋租賃契約書、支付租金、水、電、瓦斯費之證明
    文件及田時雨、田福鑫之收入相關證明文件。
 2、就聲請人主張每月支出交通費及機油費1,200元部分，請說
    明聲請人之上下班交通路線及費用之計算方式，並請提出行
    車執照影本及支出該等費用之相關文件釋明。
 3、就聲請人主張每月支出伙食費7,500元、手機費499元、醫療
    費用410元、雜支1,000元之部分，請提出診斷證明書及支出
    上開費用之相關證明文件釋明。
(四)依法應受聲請人扶養之人：
 1、說明田雅竹之扶養義務人除聲請人外，尚有何人？該他人有
    何不能負擔田雅竹扶養義務之情事？並請提出相關證明文件
    。
 2、提出田李彩雲、田雅竹及其他扶養義務人田福鑫、田時雨、
    田文燕之108至109年度綜合所得稅各類所得資料清單及最新
    之國稅局財產歸屬資料，並請就聲請人主張田文燕無法負擔
    田李彩雲扶養費用部分，提出相關證明文件。
 3、說明田李彩雲、田雅竹自108年12月起迄今是否領取低收入
    戶補助、育兒津貼等相關補助款及領取之金額為若干？暨提
    出相關證明文件。
七、陳報下列事項：
(一)無擔保及無優先權債權人依更生程序及依清算程序所得受償
    之總額及其計算方法。
(二)聲請人聲請更生前2年間，可處分所得扣除自己及依法應受
    其扶養者所必要生活費用之數額及其計算方法。
(三)聲請人曾否經依消費者債務清理條例或破產法受刑之宣告，
    及有無曾經法院裁定開始更生、清算、破產和解，或破產之
    案件。
(四)請聲請人說明目前本院110年度司執字第112915號強制執行
    案件目前執行之情形為何？又聲請人倘係遭該院強制執行扣
    押薪資，應陳報自遭強制執行扣薪起迄今每月遭扣薪之金額
    為若干？並提出相關之證明文件（如薪資明細表、執行命令
    等）。
(五)依聲請人提出之財產及收入狀況說明書所示，聲請人之每月
    薪資收入約為3萬2,030元，經扣除聲請人每月必要生活支出
    及扶養費用共計3萬1,107元後，每月餘額僅有923元，則聲
    請人倘經本院裁定准予更生，聲請人擬提出之更生方案為何
    ？聲請人屆時將如何履行上開更生方案之數額？並請提出相
    關證明文件。